【裁判字號】    95,交簡上,52
【裁判日期】    950601
【裁判案由】    公共危險
【裁判全文】
臺灣桃園地方法院刑事判決            95年度交簡上字第52號
上  訴  人
即  被  告  甲○○
上列上訴人因公共危險案件，不服本院桃園簡易庭95年度桃交簡
字第447 號，中華民國95年3 月3 日第一審簡易判決（聲請簡易
判決處刑案號：臺灣桃園地方法院檢察署95年度偵字第370 號）
提起上訴，本院判決如下︰
    主  文
上訴駁回。
    事  實
一、甲○○明知服用酒類將導致不能安全駕駛動力交通工具，卻
    於民國94年12月7 日22時許，在臺北縣三重市○○路某羊肉
    爐店，與友人食用摻有酒類之薑母鴨後，已達不能安全駕駛
    動力交通工具之程度，竟仍駕駛車牌號碼：008 －MS號營業
    自小客車先搭載友人返家，再駕駛該車輛欲返回臺北縣板橋
    市住處，而於94年12月8 日凌晨1 時27分許，行經桃園縣龜
    山鄉○○路○段100 號前，經警攔停檢查，並對其施以呼氣
    酒精濃度檢測，結果測定值高達每公升1.39毫克，始查知上
    情。
二、案經桃園縣政府警察局龜山分局報請臺灣桃園地方法院檢察
    署檢察官偵查後，聲請簡易判決處刑。
    理  由
壹、證據能力部分：
一、卷附之刑法第185 條之3 案件測試觀察紀錄表及桃園縣政府
    警察局汽車駕駛人酒後生理協調平衡檢測紀錄卡，均係警員
    依法執行職務時所製作之紀錄文書，並無證據證明有何虛偽
    不實或明顯瑕疵等顯不可信之情況存在，依刑事訴訟法第
    159 條之4 第1 款之規定自有證據能力；又酒精濃度測試表
    係以儀器測定後自動列印，並非依憑人之記憶再加以轉述而
    得，要非供述證據，無「傳聞證據排除法則」之適用，是認
    該酒精濃度測試表亦有證據能力，合先敘明。
貳、實體部分：
一、訊據被告甲○○固坦承有於前揭時、地食用摻有酒類之薑母
    鴨後駕車之事實，惟矢口否認有何不能安全駕駛動力交通工
    具之情事，辯稱：伊雖有飲酒，但沒有喝醉云云。經查：被
    告於前開時、地食用摻有酒類之薑母鴨後，猶駕駛車輛於道
    路上，嗣經警員攔檢，並對其施以呼氣酒精濃度檢測，結果
    測定值高達每公升1.39毫克等情，有酒精濃度測試表1 紙在
    卷可稽，且為被告所不否認，而依交通部運輸研究所79年8
    月對駕駛人行為之研究（酒醉駕車對駕駛行為之分析研究）
    指出，吐氣每公升酒精含量零點二五毫克等於血液中酒精濃
    度（Blo- od Alcohol Concentration 簡稱BAC）0.05 ﹪（
    亦即每100 毫升血液中含50毫克酒精），而（一）BAC 到達
    0.03﹪至0.05﹪時，對駕駛能力之影響為：多數駕駛人心境
    逐漸變幻不定、視覺與反應靈敏性減弱、對速度及距離的判
    斷力差；而對心理行為之影響為：觀察力逐漸欠缺、心情漸
    趨輕鬆、自信心增加、多話、精神狀態處於陶醉感。（二）
    BAC 到達0.05﹪至0.08﹪時，對駕駛能力之影響為：反應遲
    鈍、駕駛能力受損、遲而不決或決而不行；而對心理行為之
    影響為：情緒鬆弛、感情與行為趨向誇張、肌肉不協調、精
    神處於興奮狀態。（三）BAC 到達0.08﹪至0.15﹪時，對駕
    駛能力之影響為：判斷力嚴重受到影響、體能與精神協調受
    損、駕駛之體能困難增加；而對心理行為之影響為：產生情
    緒異常現象、步伐不平穩、言語不清、反應惡劣、記憶及判
    斷力受損、精神處於錯亂狀態。（四）超過0.15﹪時，對駕
    駛能力之影響為：視線搖晃、駕駛已進入恍惚狀態、判斷及
    理解遭到扭曲、駕駛不穩定；對心理行為之影響為：意識不
    明、嘔吐、站、走及講話困難、責任感喪失、精神處於麻痺
    狀態。（五）超過0.5 ﹪，對駕駛人能力之影響為：無法開
    車；對心理行為之影響為：爛醉如泥、失去知覺可能致死、
    精神處於昏睡狀態。本案被告之酒精測定值已達呼氣每公升
    1.39毫克，如前所述，換算BAC 值為0.278 ﹪，顯見其視線
    、判斷及理解能力均受到相當程度之影響而減退，駕駛能力
    呈不穩定狀態。再參酌被告為警查獲時經警員對其言行舉止
    觀察結果認被告駕駛車輛有蛇行，車身搖擺不定，車輛行徑
    偏離常軌，時而加速，時而突停，查獲與訊問過程中有語無
    倫次、含糊不清、注意力無法集中、多話及警員對其施以協
    調平衡檢測結果，亦認不合格等情，有刑法第185 條之3 案
    件測試觀察紀錄表、桃園縣政府警察局汽車駕駛人酒後生理
    協調平衡檢測紀錄卡各1 份附卷足憑，益徵被告於斯時確已
    達於不能安全駕駛動力交通工具程度，而仍駕車。是被告前
    開所辯，為卸責之詞，不足採信。本件事證已經明確，被告
    犯行堪予認定。
三、核被告所為，係犯刑法第185 條之3 服用酒類不能安全駕駛
    動力交通工具而駕駛之公共危險罪。原審以被告犯罪可以認
    定，適用刑事訴訟法第449 條第1 項、第452 條第2 項、刑
    法第185 條之3 、第42條第2 項、罰金罰鍰提高標準條例第
    2 條，逕以簡易判決判處被告罰金20,000元，其認事用法，
    俱無違誤，量刑亦屬妥適。被告猶執前詞提起上訴指摘原判
    決，並無理由，應予駁回。
據上論斷，應依刑事訴訟法第455 條之1 第1 項、第3 項、第36
8 條，判決如主文。
本案經檢察官何嘉仁到庭執行職務。
中    華    民    國    95     年    6    月     1    日
                              臺灣桃園地方法院刑事第七庭
                                  審判長法  官  林惠霞
                                        法  官  劉為丕
                                        法  官  賴淑美
以上正本證明與原本無異。
不得上訴。
                                        書記官  陳育君
中    華    民    國    95    年    6     月    1     日


司法院資訊處製作；財團法人民間司法改革基金會備份。
